臺灣桃園地方法院民事裁定　　　　　　 100年度小上字第45號
上　訴　人　台北桃源社區管理委員會
法定代理人　張泉永
被 上 訴人　何陽徵
上列當事人間請求損害賠償事件，上訴人對於中華民國100年8月
23日本院桃園簡易庭100年度桃小字第845號第一審小額民事判決
提起上訴，本院裁定如下：
    主  文
上訴駁回。
第二審訴訟費用新臺幣壹仟伍佰元由上訴人負擔。
    理  由
一、按對於小額程序之第一審裁判之上訴，非以其違背法令為理
    由，不得為之，民事訴訟法第436條之24第2項定有明文。所
    謂判決違背法令係指判決不適用法規或適用不當者而言。且
    依同法第436條之25 規定，上訴狀應記載上訴理由，並表明
    原判決所違背之法令及其具體內容，以及依訴訟資料可認為
    原判決有違背法令之具體事實，上訴狀或理由書如未依此項
    方法表明者，即難認為已對小額訴訟第一審判決之違背法令
    有具體之指摘，又上訴理由如僅引用原審判決時之攻擊防禦
    方法作為上訴理由，應認為未對原審判決有何具體之指摘，
    不得謂已合法表明上訴理由，其上訴均難認為合法。
二、上訴意旨略以：(一)本件被告為上訴人社區之住戶，詎於民國
    90年4 月起至91年3 月止，以其擔任社區副主任委員職務，
    決議免繳管理費，共積欠新臺幣（下同）14,644元。惟原審
    判決引用公寓大廈管理條例第10條第2 項之規定，認有引用
    法律及適用法律之錯誤，因該條係指關於修繕、管理、維護
    執行之規範，並非指免繳管理費之疑義，顯見套錯法條，難
    謂判決不違背法令。另依公寓大廈管理條例並未規定可免除
    社區住戶繳納管理費之義務，原判決之認定，顯有違法。(二)
    又原審判決對被上訴人所舉出之會議決議是否違背公序良俗
    未經調查，亦有違背舉證責任之規定。原審判決上訴人敗訴
    ，有所違誤，為此提起上訴等語，並聲明：(一)原判決廢棄；
    (二)被上訴人應給付上訴人14,644元，及自支付命令送達翌日
    起自清償日止，按週年利率5 ％計算之利息。
三、經查：本件上訴人雖以前揭上訴理由為據而提起本件上訴，
    惟觀諸原審判決理由所載，原審判決並未就上訴人所指摘之
    公寓大廈管理條例第10條第2 項規定引為判決之前提，而係
    依被上訴人提出之時效抗辯，援引民法第126 條、及最高法
    院28年度上字第605 號判例見解，認上訴人請求被上訴人給
    付之管理費，性質上屬定期給付之債權，故應適用民法第12
    6 條規定之5 年消滅時效，並以上訴人於100 年6 月間寄發
    存證信函請求被上訴人給付90年4 月起至91年3 月止之管理
    費，其各期給付請求權均已逾5 年之時效期間為由，駁回上
    訴人之請求；惟本件上訴人並未就原審判決前揭駁回上訴人
    請求之認事用法有何違背法令之處為具體之指摘。且原審判
    決已於事實及理由欄之六同時敘明「兩造其餘攻擊、防禦方
    法及舉證，經本院審酌後，認對於判決結果不生影響，爰不
    一一論述。」，即對於被上訴人於原審除時效以外之抗辯並
    未加以論述是否有理由。是前揭上訴理由(一)顯未就原審判決
    駁回上訴人請求之認事用法為具體之指摘。另按民事訴訟法
    第436 之28條規定，當事人於第二審程序不得提出新攻擊或
    防禦方法。但因原法院違背法令致未能提出者，不在此限。
    本件上訴人前揭上訴理由(二)主張原審對被上訴人所舉出之會
    議決議是否違背公序良俗未經調查，亦有違背舉證責任之規
    定云云，係屬於第二審所提出之新攻擊方法，且上訴人亦未
    具體指摘原審判決就此部分有何違背法令之處。從而，本件
    上訴難認上訴人已為合法表明上訴理由，依前開規定及說明
    ，其上訴為不合法，應予駁回。
四、末按於小額訴訟之上訴程序，法院為訴訟費用之裁判時，應
    確定其費用額，又訴訟費用，由敗訴之當事人負擔，民事訴
    訟法第436 條之19第1 項、第436 條之32第1 項、第78條規
    定甚明。本件上訴既不合法，第二審訴訟費用1,500 元自應
    由上訴人負擔。爰依上揭法律規定，確定本件上訴人應負擔
    之訴訟費用額為1,500元。
五、據上論結，本件上訴為不合法。依民事訴訟法第436 條之32
    第1項、第2項、第444條第1項前段、第436條之19第1項、第
    95條、第78條，裁定如主文。
中    華    民    國   100    年    10    月    24    日
                民事第二庭  審判長法  官  劉克聖
                                  法  官  袁雪華
                                  法  官  高明德
以上正本係照原本作成。
本件不得抗告。
中    華    民    國   100    年    10    月    24    日
                                  書記官  崔青菁